# 房开企业奖励给大包单位主体封顶的奖金怎么入账?

提问人：luofuya 时间：2016-05-05 20:26:54
房地产开发企业，由于主体大包单位提前主体封顶，开发商给施工单位一笔奖金，请问怎么入账？

回答人：chenyiwei
如果施工合同中对提前竣工奖有明确约定的，则按合同约定支付的奖金可以计入开发成本。